# 求教陈版，私募股权基金账务处理问题

提问人：vincenthuxley 时间：2022-07-12 22:30:31
求教陈版
1 、我司作为私募基金GP，通过投资出售股权获利，分配给LP。
2 、分配的金额中包括LP投资款。
3 、在税务申报中出售股权的差价投资收益会作为应纳税所得额，分配给投资者时代扣代缴个人所得税5%-35%。
4 、实际分配金额中会包含投资者本金和收益分配。
5 、请问如何账务处理能体现出支付本金和收益分配？从而避免客户投资款的返还还需要代扣代缴个人所得税，通过留存收益和实收资本之间的互相抵消是否可行？
感谢陈版

回答人：chenyiwei
根据管理人（普通合伙人）出具的分配通知中载明的回收本金和收益分配金额，确定其不同性质，对于回收本金部分借记合伙人出资，收益分配部分则借记留存收益。